# 实收资本汇兑差额

提问人：你那么爱他啊 时间：2019-06-12 10:43:09
老师, 因为我们认缴注册资本就是 680 万人民币, 如果做实收资本 690万, 总感觉怪怪的, 可以我们子公司做汇兑损益吗
借: 银行存款 690 万
贷实收资本 680 万
借汇兑损益 -10
又或者可以用资本公积科目吗?

回答人：chenyiwei
只能按照收到的美元按收到之日的即期汇率折算为 * 实收资本。该金额小于注册资本（*680 万元）的差额，由该股东补足，否则按出资不足处理。